臺灣屏東地方法院刑事判決
111年度交簡上字第75號
上  訴  人  
即  被  告  嚴佳辰


上訴人因過失傷害案件，不服本院簡易庭110年度交簡字第1988
號第一審刑事簡易判決（聲請簡易判決處刑案號：臺灣屏東地方
檢察署110年度調偵字第1003號），提起上訴，本院管轄第二審
合議庭於民國111年10月28日辯論終結，判決如下：
    主  文
原判決關於宣告刑部分撤銷。
甲○○犯過失傷害罪，處拘役貳拾日，如易科罰金，以新臺幣壹仟
元折算壹日。緩刑貳年。 
    事實及理由
壹、程序
一、被告甲○○僅就原判決關於量刑之部分提起上訴（交簡上字卷
    第66頁），依刑事訴訟法第348條第3項規定，本件審理範圍
    僅限於原判決關於量刑之部分，不及於其餘部分。
二、本判決後述所引用被告以外之人於審判外作成之供述證據，
    檢察官、被告均同意有證據能力（交簡上字卷第67頁），經
    本院審酌該等陳述作成時之情況正常，核無違法取證或顯不
    可信之瑕疵，且與本案待證事實具有關連性，依刑事訴訟法
    第159條之5第1項規定，故認為適當作為證據。至於非供述
    證據亦查無違反法定程序取得之情形，依同法第158條之4規
    定反面解釋，同樣具有證據能力。
貳、實體
一、本件據以審查量刑妥適與否之犯罪事實、罪名以及刑之減輕
    事由：
（一）犯罪事實：被告於110年6月25日13時8分許，駕駛車牌號
      碼00-0000號自小貨車，沿屏東縣長治鄉中興路，由西向
      東方向行駛，駛至屏東縣長治鄉中興路與新民街口，欲右
      轉新民街，其應注意轉彎車應讓直行車先行，無不能注意
      之情事，而疏未注意，貿然右轉，適同向在後由乙○○騎乘
      牌照NJE-8338號機車駛至，兩車碰撞，致告訴人乙○○受有
      四肢多處挫擦傷、左手食指撕裂傷之傷害。
（二）罪名：刑法第284條前段之過失傷害罪。
（三）被告於本案車禍事故後停留現場，在具有偵查犯罪權限機
      關發覺其為肇事者前，於警方據報到場處理時，承認為肇
      事人，有屏東縣政府警察局道路交通事故肇事人自首情形
      紀錄表在卷可查（警卷第21頁），並願接受裁判，已符合
      自首之要件。本院考量其勇於面對司法，可徵悔悟之心，
      爰依刑法第62條前段規定，減輕其刑。
二、上訴意旨略以：其已與告訴人達成和解，請求從輕量刑。
三、本院對於上訴之說明：
（一）原審認被告所涉之過失傷害犯行，因罪證明確而予以論罪
      科刑，固非無見。惟被告於111年8月23日即本院審理中，
      已與告訴人達成和解並履行完畢，而賠償告訴人損害，有
      本院111年度屏司簡調字第219號調解筆錄、公務電話紀錄
      各1份附卷可稽（交簡上字卷第57頁、第61頁）。原審對
      此情未及審酌，以致於量刑過重，尚有未洽。故被告上訴
      為有理由，應撤銷原判決關於宣告刑部分。
（二）爰審酌：被告駕駛自小貨車，行駛至交岔路口轉彎時，竟
      未注意讓直行車先行而貿然右轉，致生本件車禍，造成告
      訴人四肢多處挫擦傷、左手食指撕裂傷之傷害，所為誠屬
      不該。惟念被告以前都沒有犯罪紀錄，此有臺灣高等法院
      被告前案紀錄表附卷可佐（交簡上字卷第23頁），素行尚
      可，且本案為一時失慮而過失犯罪，於犯後第一時間就坦
      承認錯，並在本院審理中與告訴人達成調解並填補所受之
      損害，態度良好。並考量被告自述職業為運輸農產品，月
      收入新臺幣12至13萬元左右，教育程度為大學畢業，已婚
      及育有2位未成年子女，需要扶養父母及子女，名下沒有
      財產（交簡上字卷第71頁）等一切情狀，量處如主文所示
      之刑，並依其資力、職業及社會地位等節，諭知易科罰金
      之折算標準。
（三）被告前無任何犯罪紀錄，此次因一時失慮，致罹刑典，事
      後已知坦認犯行，並與告訴人達成調解及賠償完畢，足徵
      悔意。信經此刑之宣告後，應知警惕而無再次犯罪之虞，
      本院認以暫不執行其刑為當。爰依刑法第74條第1項第1款
      規定，併予宣告緩刑如主文所示之期間，以啟自新。
四、應依刑事訴訟法第455條之1第1、3項、第369條第1項前段、
    第364條、第299條第1項前段，判決如主文。
本案經檢察官林吉泉聲請以簡易判決處刑，於被告提起上訴後，
檢察官廖期弘到庭執行職務。
中　　華　　民　　國　　111 　年　　11　　月　　18　　日
                  刑事第六庭    審判長法  官  李宗濡
　　　　　　　　　                    法  官  李松諺
                                      法  官  楊孟穎
以上正本證明與原本無異。
不得上訴。　　　　　　　　　　　　　　　　　　　
中　　華　　民　　國　　111 　年　　11　　月　　22　　日
　　　　　　　　　　　　　　　　　　　書記官  魏慧夷
附錄本判決論罪科刑法條：　　　　　　　　　　　　　　　　中華民國刑法第284條
因過失傷害人者，處1年以下有期徒刑、拘役或10萬元以下罰金
；致重傷者，處3年以下有期徒刑、拘役或30萬元以下罰金。